最高法院刑事判決　　　　　　　　　　　　　　　八十六年度台上字第一七六八號
　　上訴人　甲○○
右上訴人因過失致人於死案件，不服台灣高等法院中華民國八十五年十二月十三日第
二審判決（八十五年度交上訴字第二三一號，起訴案號：台灣台北地方法院檢察署八
十五年度偵字第一一七號），提起上訴，本院判決如左：
    主  文
上訴駁回。
    理  由
按刑事訴訟法第三百七十七條規定，上訴於第三審法院，非以判決違背法令為理由，
不得為之。是提起第三審上訴，應以原判決違背法令為理由，係屬法定要件。如果上
訴理由狀並未依據卷內訴訟資料，具體指摘原判決不適用何種法則或如何適用不當，
或所指摘原判決違法情事，顯與法律規定得為第三審上訴理由之違法情形，不相適合
時，均應認其上訴為違背法律上之程式，予以駁回。
本件上訴人甲○○上訴意旨略謂：原判決既認上訴人所提出之車速紀錄表不無「真可
能」，又謂不得遽採為有利於上訴人之認定，已有所載理由矛盾之違法；上訴人於
發現周寶珍駕駛之機車違規貿然左轉，立即以平均煞車痕十五點一公尺急速煞車，可
見上訴人並非未注意車前狀況，並已立即採取緊急必要措施，原判決指上訴人未注意
車前狀況，隨時採必要之措施，亦屬理由矛盾；一般市區道路○○道路交通安全規則
第九十三條第一項第一款之規定為時速不得超過四十公里，原審對此重大事證未予調
查，僅憑台北市車輛行車事故鑑定委員會鑑定意見書所載，遽於判決內，認定本件車
禍地點行車速率限制在三十公里以下，有應於審判期日調查之證據未予調查之違法云
云。
惟查原判決認定上訴人有其事實攔所載之犯行，維持第一審論處上訴人從事業務之人
，因業務上之過失致人於死罪刑之判決，駁回上訴人在第二審之上訴，已明其所憑
之證據及認定之理由。其中對上訴人之行車速度，乃本其對證據取捨及證明力判斷之
職權，依警制道路交通事故調查報告表(二)事故現場圖所載上訴人駕駛營業大客車右前
輪煞車痕長十五點二公尺，左前輪煞車痕十五公尺，據以判斷上訴人當時行車速度應
在時速五十公里以上，並說明上訴人所提出之車速紀錄表，雖記載為三十三公里，但
其係為機械指計作成，不無「失真可能」，故不予採信。又原判決係認定上訴人原應
注意車前狀況，隨時採取必要之安全措施，並能注意，竟疏未注意，仍以五十公里以
上時速超速行駛，於周寶珍所駕駛之機車違規左轉時，上訴人仍疏未注意，迨於發現
後，雖緊急煞車，仍撞及該機車之車尾肇事。經核上開原判決所載，俱無上訴意旨所
謂判決理由矛盾之違法情事。再者，原審就本件車禍地點之行車速率限制，已加以調
查，復於判決理由欄一內，說明係依據警制道路交通事故調查報告表(一)之記載，認定
其行車速率限制在時速三十公里以下，亦無上訴意旨所指摘未加調查，僅憑鑑定意見
書遽予認定之情形存在。上訴意旨，就原審已加調查且於判決內明之事項，任憑個
人意見，漫事爭執，難謂已符合首揭法定之第三審上訴形式要件，應認其上訴為違背
法律上之程式，予以駁回。
據上論結，應依刑事訴訟法第三百九十五條前段，判決如主文。
中      華      民      國    八十六    年      四      月      三      日
                              最高法院刑事第二庭
                                  審判長法官  施  文  仁
                                        法官  陳  炳  煌
                                        法官  張  淳  淙
                                        法官  洪  文  章
                                        法官  林  錦  芳
      右正本證明與原本無異
                                              書  記  官
中      華      民      國    八十六    年      四      月      十      日
